高雄高等行政法院判決　　　　　　　　　　　　　　八十九年度訴字第四八０號
　　　　　　　　　　　　　　　.
　　原　　　告　乙○○
　　　　　　　　甲○○
　　右　一　人
　　訴訟代理人　蘇二郎　律師
　　原　　　告　丙○○
　　　　　　　　丁○○
　　　　　　　　戊○○
　　　　　　　　己○○
　　　　　　　　庚○○
　　　　　　　　辛○○
　　　　　　　　壬○○
　　　　　　　　癸○○
　　　　　　　　子○○
　　右十名原告共同
　　訴訟代理人　丑○○
　　被　　　告　財政部高雄市國稅局
　　代　表　人　鄭宗典局長
　　訴訟代理人　寅○○
右當事人間因綜合所得稅事件，原告不服行政院中華民國八十九年八月三十日台八十
九訴字第二五五三九號再訴願決定，提起行政訴訟。本院判決如左︰
    主  文
原告之訴駁回。
訴訟費用由原告負擔。
　　事  實
甲、事實概要：
    緣原告甲○○八十六年度綜合所得稅結算申報，列報高雄市新興區○○○路七十
    二號房屋八十五年十月至八十六年九月之租賃所得新台幣（以下同）二０、００
    ０元。被告依出租人甲○○、林世鴻、乙○○、丙○○、丁○○、戊○○、己○
    ○、庚○○、辛○○、壬○○、癸○○、子○○等人與新民族保齡球館股份有限
    公司（以下簡稱新民族公司）所訂租賃協議書及原告甲○○之持分比例（百分之
    六），計算其本年度租賃收入一、三一九、三二九元，扣除百分之四十三費用後
    ，核定其租賃所得七五二、０一七元。原告甲○○不服，申經復查結果，未准變
    更。嗣經訴外人林世鴻與原告甲○○、乙○○、丙○○、丁○○、戊○○、己○
    ○、庚○○、辛○○、壬○○、癸○○、子○○等人向財政部提起訴願，亦遭決
    定駁回，訴願期間因林世鴻已於八十八年八月二十日死亡，由林黃芋、林志誠、
    子○○、乙○○、林聰秀共同繼承，渠等遂與其他原告等提起再訴願，再訴願決
    定將原決定關於訴外人林世鴻部分撤銷，由原決定機關於三個月內另為適法之決
    定，其餘部分駁回。原告等猶未甘服，遂提起本行政訴訟。
乙、兩造之聲明：
一、原告聲明求為判決：
（一）再訴願決定、訴願決定及原處分（含復查決定）均撤銷。
（二）訴訟費用由被告負擔。
二、被告聲明求為判決：如主文所示。
丙、兩造主張之理由：
一、原告起訴意旨略謂：
（一）被告據以核定計算之租金部分，係自八十五年十月一日至八十六年九月三十日
      止，然承租人新民族公司係繼受原承租人甲欣興業股份有限公司（以下簡稱甲
      欣公司）之租賃契約關係，並承受自八十五年十月一日起至八十六年九月三十
      日止積欠之租金，共二一、三三三、三二四元。而上開積欠之租金，雙方同意
      依原租賃契約第十五條規定，由原告等支付與承租人之設備損失補償金二一、
      ○○○、○○○元互為抵銷，其抵銷餘額三三三、三二四元，雙方同意由原告
      已收取之押租金一二、○○○、○○○元中扣抵。故被告對原告等之租金核算
      部分，因承租人之積欠，原告等並無該筆租金之實質收入。按依所得稅法第二
      條第一項之規定，凡有中華民國來源所得之個人，應就其中華民國來源之所得
      ，依本法規定，課徵綜合所得稅，可知有所得始須繳納綜合所得稅，無所得即
      不予課徵綜合所得稅。上開租金原告等人既無實際收入，自無所得。雖一再訴
      願決定均以抵銷係租金收入運用之結果，而予駁回云云。然查，原告等須支付
      承租金設備損失二一、○○○、○○○元，上開支出亦係房屋出租所引致之結
      果，仍為原告等人之損失，相抵銷結果原告等雖無支出，然亦無收入，被告不
      顧原告之損害，逕認原告等有系爭所得，而課徵所得稅實無理由。
（二）至於押金設算租賃收入部分，被告以自八十六年一月一日至八十六年九月三十
      日為核算期間，然原告等係於八十六年八月二十三日為抵銷之意思表示，將一
      二、○○○、○○○元之押租金扣抵三三三、三二四元。依民法第三百三十五
      條第一項後段之規定，其相互間債之關係，溯及最初得為抵銷時，按照抵銷數
      額而消滅。故原告等之押租金已於八十六年八月二十三日即因抵銷而減為一一
      、六六六、六七六元，因而一二、○○○、○○○元押金利息收入期間應為八
      十六年一月一日至八十六年八月二十三日，而非被告所認定之八十六年一月一
      日至八十六年九月三十日，其認定計算已有違誤。且被告依當地銀行業通行之
      一年期存款利率百分之六之利率計息，惟所謂當地銀行業通行之一年存款利率
      ，係何依據，既無詳細說明，即憑以計算收入，自有未合。
（三）綜合所得稅最重要的基本原則係屬「收付實現原則」，其具體之呈現即為財務
      會計上所謂的「現金收付制」；換言之，綜合所得稅的課徵必須以實際取得之
      日為準，就任何尚未收取之所得皆不得課徵所得稅，此參照司法院釋字第三七
      七號解釋亦持相同之見解。然所得之課徵既以實現為原則，而所得之實現必須
      包括提供貨物或勞務及收取帳款之程序，始能符合收付實現之原則。原告等出
      租土地及房屋予承租人，其所欲取得之對價為租金收入，然因承租人拒不付款
      之故，是以原告須經法定之催討程序，始有獲取該租金收入之可能，而催討前
      開租金收入必須支付成本費用，故租金收入之必要成本費用實應包含前開催討
      之支出，始能與成本收入配合原則相符合。原告八十六年度為取得承租人所積
      欠之租金收入二一、三三三、三二四元，必須以補償承租人之設備損失二一、
      ○○○、○○○元始能取得，故依首揭原則，其補償之損失實應做為催收帳款
      之必要成本，是以，原告八十六年度應列報之租賃所得，實應為三三三、三二
      四元，而非被告所核算之金額。
（四）綜上所陳，原處分顯有未當，一再訴願決定遞予維持，致原告等之權利受有損
      害，爰提起本訴，求為撤銷原處分及一再訴願決定，以維權益等語。
二、被告答辯意旨略謂﹕
（一）原告甲○○部分：
  １、按「一、財產租賃所得及權利金所得之計算，以全年租賃收入或權利金收入，
      減除必要損耗及費用後之餘額為所得額。．．三、財產出租，收有押金或任何
      款項類似押金者，或以財產出典而取得典價者，均應就各該款項按當地銀行業
      通行之一年期存款利率，計算租賃收入。」「本法所稱當地銀行業通行之存款
      利率，應由省級稽徵主管機關，於每年度開始前，依該省區內銀行業通行之存
      款利率，擬定統一標準，報由財政部核定公告之。」「本法第一百二十三條所
      稱省區內銀行業通行之存款利率，應按郵政儲金匯業局之一年期定期存款利率
      ，折算月率及日率。」分別為行為時所得稅法第十四條第一項第五類第一、三
      款、第一百二十三條及同法施行細則第一百零八條所明定。次按「共有物之出
      租，其租賃所得應按各共有人之應有部分計算，課徵綜合所得稅。．．．。」
      「八十六年一月一日郵政儲金匯業局一年期定期儲金牌告固定利率為年息百分
      之六．００，．．。」「八十六年度財產租賃必要損耗及費用標準：一、固定
      資產：必要損耗及費用減除四三％；．．。」復分別經財政部七十一年二月二
      日台財稅第三０六八二號函、八十六年二月十一日台財稅第八六一０一一二一
      六號函及八十七年二月十二日台財稅第八七一九二六三六０號函核定在案。
  ２、原告甲○○與乙○○等十一人於八十三年八月一日將系爭共有之房屋出租予甲
      欣公司，租期自八十三年十月一日起至八十九年九月三十日止，嗣於八十四年
      三月起由新民族公司繼受承租，並繼受原合約所訂租賃條件，因承租人積欠租
      金，出租人與新民族公司於八十六年八月二十三日簽訂租賃協議書，雙方同意
      將租賃契約之期限縮短至八十六年十一月三十日止，新民族公司繼受甲欣公司
      之租金給付義務，應按月給付至八十六年九月三十日止，同年十月份及十一月
      份之租金免予支付，新民族公司繼受甲欣公司自八十五年十月一日起及至八十
      六年九月三十日止積欠之租金共二一、三三三、三二四元，雙方同意以原租賃
      契約第十五條規定，由出租人支付與新民族公司之設備損失補償金二一、００
      ０、０００元互為抵銷，新民族公司不得再依第十五條規定另為請求，其抵銷
      餘額三三三、三二四元，同意由出租人所收取之押租金一二、０００、０００
      元中予以抵銷，其餘押金於新民族公司將承租之不動產交還之時，由出租人簽
      發台灣銀行支票返還新民族公司，被告乃據以按約定租金每月一、七七七、七
      七七元計算八十五年十月一日至八十六年九月三十日之租金及按押金一二、０
      ００、０００元設算八十六年一月一日至九月三十日之租金暨押金餘額一一、
      六六六、六七六元設算八十六年十月一日至十一月三十日之租金，並按原告甲
      ○○持分百分之六核計其本年度租賃收入一、三一九、三二九元【計算式：八
      十五年十月一日至八十六年九月三十日租金1,777,777元×12個月×6%（持分
      比）+[八十六年一月一日至八十六年九月三十日押金12,000,000元×6%（利率
      ）×273/365天+八十六年十月一日至八十六年十一月三十日押金餘額（12,000
      ,000元-333,324元）×6%（利率）×61/ 365天]×6%（持分比）＝ 1,319,329
      元】，扣除百分之四十三費用後，核定其租賃所得七五二、０一七元，揆諸首
      揭規定，並無不合。
  ３、至原告甲○○主張承租人新民族公司自八十五年十月一日起至八十六年九月三
      十日止積欠之租金計二一、三三三、三二四元，雙方同意以出租人依原租賃契
      約第十五條規定應支付與承租人之設備損失補償金二一、０００、０００元為
      抵銷，實際上其並無該筆租賃收入，又押金設算租金部分，原押金一二、００
      ０、０００元已於八十六年八月二十三日扣抵三三三、三二四元而變更為一一
      、六六六、六七六元，是該筆押金計算租賃收入之期間應計至八十六年八月二
      十三日，被告計至八十六年九月三十日，已有違誤，復未說明按利率百分之六
      計算租金收入之依據為何云云。查本件承租人積欠之租金二一、三三三、三二
      四元，雖經雙方同意以出租人應支付與承租人新民族公司之設備損失補償金二
      一、０００、０００元為抵銷，然抵銷乃租金收入運用之結果，並不影響原告
      甲○○取得租金收入之事實，不能以抵銷未收取現金而將該筆設備損失補償金
      自租金收入中減除，所訴互為抵銷後並無租賃收入云云，核無足採。又租賃協
      議書所稱抵銷餘額三三三、三二四元，係承租人八十五年十月一日起至八十六
      年九月三十日止積欠之租金二一、三三三、三二四元與應由原告甲○○等支付
      與承租人新民族公司之設備損失補償金二一、０００、０００元為抵銷後之餘
      額，被告分別依核計抵銷餘額截止日（即八十六年九月三十日）前後，原告甲
      ○○君等收取之押金分別為一二、０００、０００元及一一、六六六、六七六
      元，按當地銀行業通行之一年期存款利率百分之六，設算押金部分租賃收入為
      三九、三三０元【計算式：[12,000,000元×6%（利率）×273/365天+（12,00
      0,000元-333,324元）×6%（利率）×61/365天]×6%（持分比）】，並無違誤
      。
（二）原告乙○○、丙○○、丁○○、戊○○、己○○、庚○○、辛○○、壬○○、
      癸○○、子○○部分：
　１、按「人民對於中央或地方機關之行政處分，認為違法或不當，致損害其權利或
      利益者，得依本法提起訴願、再訴願。但法律另有規定者，從其規定。」為行
      為時訴願法第一條所明定。次按「訴願事件有左列各款程序不合情形之一者，
      不應受理，訴願會會議應為駁回之決議：一、．．三、訴願人不適格者。」復
      為行為時行政院暨所屬各級行政機關訴願審議委員會審議規則第十三條第一項
      第三款所規定。復按「行政官署於受理訴願時，應先從程序上加以審核，合於
      法定程序者，方能進而為實體上之審理，其不合法定程序而無可補正者，即應
      予以駁回。」最高行政法院（前行政法院）四十九年度判字第一號著有判例。
  ２、原告等不服被告八十八年七月十九日財高國稅法字第八八０三三七五七號綜合
      所得稅復查決定向財政部提起訴願，此部分訴願決定以前開復查決定所列申請
      人為原告甲○○，被告並未對本部分原告等作成復查決定，渠等據以提起訴願
      ，顯非適格，乃從程序上駁回其訴願，原告等猶表不服，提起再訴願，訴經行
      政院再訴願決定亦持與財政部相同之論見予以駁回，洵無違誤，原告所訴為無
      理由，請予駁回等語。
  理  由
一、關於原告乙○○、丙○○、丁○○、戊○○、己○○、庚○○、辛○○、壬○○
    、癸○○、子○○等十人部分：
    按「原告之訴，依其所訴之事實，在法律上顯無理由者，行政法院得不經言詞辯
    論，逕以判決駁回之。」行政訴訟法第一百零七條第三項定有明文。又提起任何
    訴訟，請求法院裁判均應以有權利保護必要為前提，具備權利保護必要者，其起
    訴始有值得權利保護之利益存在，故又稱之為訴之利益。易言之，權利保護必要
    乃當事人有無進行訴訟之正當利益，或有無接受判決之必要，欠缺當事人適格者
    ，即屬欠缺訴之利益之適例（參見吳庚大法官著「行政爭訟法論」修訂版，第八
    九頁）。經查，本件系爭核定處分即財政部高雄市國稅局單照編號第00000
    00號綜合所得稅核定通知書及八十八年七月十九日財高國稅法字第八八０三三
    七五七號復查決定，均僅就原告甲○○個人八十六年度之租賃所得部分為核定，
    原告乙○○等十人既非系爭核定處分之相對人，竟提起本件撤銷訴訟，其當事人
    顯非適格，乃欠缺訴之利益。至財政部八十九年三月二十一日台財訴第0000
    000000號訴願決定，其理由略以被告八十八年七月十九日財高國稅法字第
    八八０三三七五七號復查決定並未對此部分之原告乙○○等人作成復查決定，則
    原告乙○○等對之不服提起訴願，乃程序不合而為不受理之決定，及行政院八十
    九年八月三十日台八十九訴字第二五五三九號再訴願決定亦承前見解而予維持，
    均從程序上駁回原告乙○○等之一再訴願，其理由雖未盡相符，惟其結論尚無二
    致，是原告乙○○等十人提起本訴，請求撤銷再訴願決定、訴願決定及原處分（
    含復查決定），依其所訴之事實，在法律上顯無理由，為欠缺訴之利益，應予駁
    回，先予敘明。
二、關於原告甲○○部分：
（一）按「一、財產租賃所得及權利金所得之計算，以全年租賃收入或權利金收入，
      減除必要損耗及費用後之餘額為所得額。．．三、財產出租，收有押金或任何
      款項類似押金者，或以財產出典而取得典價者，均應就各該款項按當地銀行業
      通行之一年期存款利率，計算租賃收入。」「本法所稱當地銀行業通行之存款
      利率，應由省級稽徵主管機關，於每年度開始前，依該省區內銀行業通行之存
      款利率，擬定統一標準，報由財政部核定公告之。」「本法第一百二十三條所
      稱省區內銀行業通行之存款利率，應按郵政儲金匯業局之一年期定期存款利率
      ，折算月率及日率。」分別為行為時所得稅法第十四條第一項第五類第一、三
      款、第一百二十三條及同法施行細則第一百零八條所明定。次按「共有物之出
      租，其租賃所得應按各共有人之應有部分計算，課徵綜合所得稅。．．．。」
      「八十六年一月一日郵政儲金匯業局一年期定期儲金牌告固定利率為年息百分
      之六．００，．．。」「八十六年度財產租賃必要損耗及費用標準：一、固定
      資產：必要損耗及費用減除四三％；．．。」復分據財政部七十一年二月二日
      台財稅第三０六八二號函、八十六年二月十一日台財稅第八六一０一一二一六
      號函及八十七年二月十二日台財稅第八七一九二六三六０號函釋在案。
（二）本件原告甲○○與乙○○等十一人於八十三年十月一日將共有坐落高雄市新興
      區○○○路七十二號房屋租予甲欣公司，原訂租期係自八十三年十月一日起至
      八十九年九月三十日止，嗣於八十四年三月起由新民族公司繼受承租，並援用
      原合約所訂租賃條件，因原承租人甲欣公司積欠租金，原告甲○○等遂與新民
      族公司於八十六年八月二十三日簽訂租賃協議書，雙方同意將租賃契約之期限
      縮短至八十六年十一月三十日止，而由新民族公司繼受甲欣公司之租金給付義
      務，應按月給付至八十六年九月三十日止，同年十月份及十一月份之租金免予
      支付，新民族公司繼受甲欣公司自八十五年十月一日起及至八十六年九月三十
      日止積欠之租金共二一、三三三、三二四元，雙方同意以原租賃契約第十五條
      規定，由出租人應支付與新民族公司之設備損失補償金二一、０００、０００
      元互為抵銷，而新民族公司即不得再依第十五條規定另為請求，另抵銷餘額三
      三三、三二四元，同意由出租人所收取之押租金一二、０００、０００元中予
      以抵銷，其餘押租金於新民族公司將承租之不動產交還時，由出租人簽發台灣
      銀行支票返還新民族公司等事實，有租賃契約書、租賃協議書及租賃契約更改
      同意書附於原處分卷足查，並為原告所是認，此部分事實，堪予認定。
（三）被告以原告甲○○與乙○○等十一人將共有系爭房屋租予新民族公司所簽訂之
      租賃協議書，據以按約定租金每月一、七七七、七七七元計算八十五年十月一
      日至八十六年九月三十日之租金及按押金一二、０００、０００元設算八十六
      年一月一日至九月三十日之租金暨押金餘額一一、六六六、六七六元設算八十
      六年十月一日至十一月三十日之租金，並按原告甲○○應有部分百分之六核計
      其本年度租賃收入一、三一九、三二九元【計算式：八十五年十月一日至八十
      六年九月三十日租金1,777,777元×12個月×6%（持分比）+[八十六年一月一
      日至八十六年九月三十日押金12,000,000元×6%（利率）×273/365天+八十六
      年十月一日至八十六年十一月三十日押金餘額（12,000,000元-333,324元）×
      6%（利率）×61/ 365天]×6%（持分比）＝1,319,329元】，另按財政部八十
      七年二月十二日台財稅第八七一九二六三六０號函釋規定，扣除百分之四十三
      費用後，核定其租賃所得七五二、０一七元，揆諸首揭規定及函釋意旨，即無
      不合。
（四）雖原告甲○○爭執繼受之承租人新民族公司自八十五年十月一日起至八十六年
      九月三十日止積欠之租金計二一、三三三、三二四元，雙方同意以出租人依原
      租賃契約第十五條規定應支付與承租人之設備損失補償金二一、０００、００
      ０元互為抵銷，是實際上原告其並無該筆租賃收入，依收付實現原則，被告不
      應認定有系爭租賃所得云云。惟查，原告甲○○等十一人與前承租人甲欣公司
      所立之租賃契約第十五條約定，於租賃契約終止時，原告甲○○等對原承租人
      甲欣公司負有設備損失補償金二一、０００、０００元之債務，此有前揭租賃
      契約書足參，原告等與繼受該租賃契約之新民族公司達成協議，將該債務與應
      收取之租金債權互為抵銷，則此設備損失補償金債務因與應收取之租金債權相
      互抵銷而消滅，換言之，原告等十一人自八十五年十月一日起至八十六年九月
      三十日之應收租金，雖未有現金收入，惟因該筆租金債權已與其應負之設備損
      失補償金債務互為抵銷，致免除二一、０００、０００元之債務，亦即原告等
      十一人亦因該項抵銷之行為而受有二一、０００、０００元債務免除之利益，
      故原告甲○○自八十五年十月一日起至八十六年九月三十日計其應有部分比例
      之應收租金亦等同獲得實現，原告猶執陳詞主張被告所為核定與收付實現原則
      未盡相符等語，容有誤會，自無足採。
（五）原告另主張其出租土地及房屋予承租人，所欲取得之對價為租金收入，然因承
      租人拒不付款，是以原告須經法定之催討程序，始有獲取該租金收入之可能，
      而催討前開租金收入必須支付一定之成本費用，故租金收入之必要成本費用實
      應包含前開催討之支出，應列為必要成本予以扣除，始符成本收入配合原則，
      而原告八十六年度為收取承租人所積欠之租金收入二一、三三三、三二四元，
      必須以補償承租人之設備損失二一、０００、０００元始能取得，故該項設備
      損失補償實應做為催收帳款之必要成本，是以，原告八十六年度應列報之租賃
      所得，實應為三三三、三二四元，而非被告所核定之數額云云。惟查，財產租
      賃所得及權利金所得之計算，以全年租賃收入或權利金收入減除必要損耗及費
      用後之餘額為所得額，固為前揭行為時所得稅法第十四條第一項第五類第一款
      所明定。而所稱必要損耗及費用，參諸所得稅法施行細則第十五條第一項規定
      ，係指固定資產之折舊、遞耗資產之耗竭、無形資產之攤折、修理費、保險費
      及為使租出之財產能供出租取得收益所支付之合理必要費用。至於計算租賃所
      得時，關於扣除必要費用之計算，納稅義務人得選擇必要損耗及費用之標準（
      即百分之四十三）減除，亦得以列舉扣除項目方式扣除之，本件縱採用列舉扣
      除項目方式，前揭原告等所稱之設備損失費亦與上開所得稅法施行細則第十五
      條第一項所定之必要損耗及費用尚不相符，依法自不得扣除，原告執前詞予以
      爭執，洵難採據。再者，原告等於該年度之綜合所得稅申報，亦未申報列舉扣
      除，從而被告依財政部八十七年二月十二日台財稅第八七一九二六三六０號函
      釋意旨，以百分之四十三之標準計算損耗及費用，於法並無不合。原告此部分
      主張，洵非有據。
（六）此外，原告又執稱：原告等係於八十六年八月二十三日與新民族公司達成協議
      而為抵銷之意思表示，將一二、０００、０００元之押租金扣抵三三三、三二
      四元，依民法第三百三十五條第一項後段之規定，其相互間債之關係，溯及最
      初得為抵銷時，按照抵銷數額而消滅。故原告等之押金已於八十六年八月二十
      三日即因抵銷而減為一一、六六六、六七六元，因而一二、０００、０００元
      之押金設算利息收入期間應為八十六年一月一日至同年八月二十三日止，而非
      被告所認定之自八十六年一月一日至同年九月三十日止，足認被告計算之期間
      已有違誤。且被告依當地銀行業通行之一年期存款利率百分之六之利率計息，
      並未說明所據為何，其憑以計算收入，亦有未合云云。惟查，原告等與新民族
      公司雖係於八十六年八月二十三日訂立租賃協議書，且約定自八十五年十月一
      日起至八十六年九月三十日止之租金，整筆為一次抵銷，有前揭租賃協議書足
      稽，是其約定供抵銷之租金債權，在原告為抵銷行為時最後清償期尚未屆至，
      遲至同年九月三十日止始符抵銷適狀。按「二人互負債務，而其給付種類相同
      ，並均屆清償期者，各得以其債務，與他方之債務互為抵銷。」民法第三百三
      十四條第一項前段規定甚明，本件約定抵銷之租金債權最後清償期日既至八十
      六年九月三十日始屆至，始符抵銷之要件，則被告設算系爭押金租賃收入，於
      八十六年九月三十日前仍以未抵銷之押金總額一二、０００、０００元設算，
      而自八十六年十月一日起始將抵銷之數額三三三、三二四元扣除而設算押金之
      租賃收入，即無不合。原告此之所訴，亦非可採。
（七）綜上所述，被告以原告甲○○與乙○○等十一人將共有系爭房屋租予新民族公
      司所簽訂之租賃協議書，據以核計原告甲○○八十六年度租賃收入一、三一九
      、三二九元，並扣除百分之四十三費用後，核定其租賃所得七五二、０一七元
      ，認事用法，洵無違誤，一再訴願決定對此部分遞予維持，亦無不合。職故，
      關於原告甲○○起訴請求撤銷一再訴願決定及原處分（含復查決定），亦無理
      由，應予駁回。
三、據上論結，本件原告之訴為無理由，爰依行政訴訟法第一百九十五條第一項後段
    、第九十八條第三項前段、第一百零四條、民事訴訟法第八十五條第一項前段，
    判決如主文。
中　　　華　　　民　　　國    九十一　　年　  　七　　　月　　　二　　　日
                              高雄高等行政法院第二庭
                                          審判長法官  呂佳徵
                                          法      官  林勇奮
                                          法      官  蘇秋津
右為正本係照原本作成。
如不服本判決，應於判決送達後二十日內向本院提出上訴書狀，其未表明上訴理由者
，應於提起上訴後二十日內向本院提出上訴理由書（須按對造人數附繕本）；如於本
判決宣示或公告後送達前提起上訴者，應於判決送達後二十日內補提上訴理由書（須
附繕本）。未表明上訴理由者，逕以裁定駁回。
提起上訴應預繳送達用雙掛號郵票七份（每份三十四元）。
中　　　華　　　民　　　國    九十一　　年　  　七　　　月　　　二　　　日
                                          法院書記官  陳嬿如
